臺灣高雄地方法院民事判決　　　　　 110年度雄簡字第1320號
原　　　告　蘇美淑　
被　　　告　李建雄　
上列當事人間請求損害賠償事件，原告提起刑事附帶民事訴訟，
經本院刑事庭裁定移送前來，本院於民國110 年10月5 日言詞辯
論終結，判決如下：
    主  文
被告應給付原告新臺幣貳萬元，及自民國一○九年十二月十六日
起至清償日止，按週年利率百分之五計算之利息。
原告其餘之訴駁回。
本判決第一項得假執行；但被告如以新臺幣貳萬元為原告預供擔
保，得免為假執行。
    事實及理由
一、原告主張：兩造係夫妻關係，被告前因家暴行為，經臺灣高
    雄少年及家事法院於民國108 年5 月17日以108 年度家護字
    第162 號核發通常保護令，有效期間為1 年，命被告不得對
    原告實施身體、精神或經濟上之騷擾、控制、脅迫或其他不
    法侵害行為，該法院並以109 年度家護聲字第27號裁定延長
    保護令有效期間至111 年5 月16日。而被告明知上情，竟基
    於違反保護令之故意，於109 年7 月2 日15時48分許，在高
    雄市○○區○○路0 號之馬路前，與原告發生爭執，並以「
    不要臉」、「幹你娘」、「塞林娘」等語（下稱系爭言語）
    辱罵原告，以此方式侵害原告之名譽權，使原告受有精神上
    痛苦，原告自得請求被告賠償非財產上損害。爰依民法侵權
    行為法律關係提起本訴等語，並聲明：被告應給付原告新臺
    幣（下同）20萬元，及自起訴狀繕本送達翌日起至清償日止
    ，按週年利率5%計算之利息。
二、被告則以：我覺得原告對我予取予求，愈來愈過份。我說出
    不雅字眼，我也很懊惱，法院判我的罰金，我也繳納了，原
    告還向我請求附帶民事賠償，超出正常人的行為等語，資為
    抗辯，並聲明：原告之訴駁回。
三、原告主張被告於前揭時、地辱罵原告系爭言語，因而違反保
    護令乙事，經本院以110 年度簡字第887 號刑事判決處拘役
    30日，如易科罰金，以1,000 元折算1 日，有該案判決在卷
    可佐，並經本院職權調取相關刑事卷宗核閱無訛，另有案發
    現場之錄影、譯文、臺灣高雄地方檢察署檢察官勘驗筆錄、
    臺灣高雄少年及家事法院民事通常保護令、裁定等在卷為憑
    （見109 年度偵字第15959 號卷第17至25頁），且為被告所
    不爭執，堪信為真實。
四、本院之判斷：
（一）按故意或過失，不法侵害他人之權利者，負損害賠償責任
      。不法侵害他人之身體、健康、名譽、自由、信用、隱私
      、貞操，或不法侵害其他人格法益而情節重大者，被害人
      雖非財產上之損害，亦得請求賠償相當之金額。民法第
      184 條第1 項前段、第195 條第1 項前段定有明文。又按
      慰藉金之多寡，應斟酌雙方之身分、地位、資力與加害之
      程度及其他各種情形核定相當之數額。其金額是否相當，
      自應依實際加害情形與被害人所受之痛苦及雙方之身分、
      地位、經濟狀況等關係決定之（最高法院85年度台上字第
      460 號判決要旨可參）。
（二）經查，原告於前揭公共地點遭被告辱罵系爭言語，將造成
      原告之社會評價及人格遭受貶損，而侵害原告之名譽權甚
      明。原告受被告以系爭言語辱罵，自可認原告受有相當程
      度之精神痛苦，原告請求被告賠償非財產上之損害，自屬
      有據。本院審酌原告為高職畢業、從事汽車買賣，109 年
      度有所得1 筆，名下有房屋1 棟、土地1 筆、汽車1 部；
      被告為專科畢業，從事汽車修護及買賣，109 年度查無所
      得資料，名下有汽車8 部等情，業經兩造陳明在卷（見本
      院卷第68頁），並有兩造稅務電子閘門財產所得資料為憑
      ，及被告在公眾場合以系爭言語等辱罵原告之不法侵害情
      節、兩造身分、地位等其他一切情狀，認原告請求被告賠
      償之精神慰撫金，以20,000元為相當。
五、綜上所述，原告依侵權行為法律關係請求被告給付20,000元
    ，及自起訴狀繕本送達被告翌日（即109 年12月16日）起至
    清償日止，按週年利率5%計算之利息，為有理由，應予准許
    。逾此範圍請求，為無理由，應予駁回。
六、本判決原告勝訴部分，係依民事訴訟法第427 條訴訟適用簡
    易程序所為被告敗訴之判決，爰依同法第389 條第1 項第3
    款之規定，依職權宣告假執行。並由本院依民事訴訟法第39
    2 條第2 項之規定，依職權宣告被告為原告預供擔保，得免
    為假執行。
七、本件係刑事附帶民事訴訟事件，由本院刑事庭移送前來，迄
    本院言詞辯論終結止，當事人並無何裁判費或其他訴訟費用
    之支出，自無諭知訴訟費用負擔之必要，併此敘明。
中    華    民    國   110    年    11    月    2     日
                  高雄簡易庭  法  官  陳安信
以上正本係照原本作成。
如對本判決上訴，須於判決送達後20日內向本院提出上訴狀。如
委任律師提起上訴者，應一併繳納上訴審裁判費。
中    華    民    國   110    年    11    月    2     日
                              書記官  蔡妮君